臺灣高等法院臺南分院刑事判決
                                  110年度交上易字第428號
上  訴  人  
即  被  告  張碧霞



上列上訴人因公共危險案件，不服臺灣臺南地方法院110年度交
易字第194號中華民國110年4月30日第一審判決（起訴案號：臺
灣臺南地方檢察署110年度偵字第970號），提起上訴，本院判決
如下：
    主  文
原判決撤銷。
張碧霞駕駛動力交通工具，吐氣所含酒精濃度達每公升零點二五
毫克以上，處有期徒刑參月，如易科罰金，以新臺幣壹仟元折算
壹日。
    事實及理由
壹、犯罪事實：
    張碧霞於民國109年12月13日晚間7時許，先與友人在臺南市
    新興路某處飲用啤酒及食用摻有酒精之料理後，於同日晚間
    9時許，由配偶甲○○駕駛車牌號碼000-0000號普通重型機車
    前往搭載張碧霞，欲返回臺南市○區○○路0段000巷00弄00號0
    樓住處，至臺南市○區○○路0段000巷住處社區門外圍牆邊，
    因二人發生口角，甲○○拒絕為張碧霞代購飲料，並停好車後
    自行上樓，詎張碧霞竟基於酒後駕駛動力交通工具之犯意，
    於同日晚間9時36分許，駕駛前開機車離去，沿臺南市○區○○
    路0段000巷由東往西方向行駛至該巷00號前迴轉，並跨越中
    心線逆向於對向車道上行駛，惟因不勝酒力重心不穩，而於
    同巷00號前自摔倒地。嗣經路人報警處理，經警於同日晚間
    9時46分到場，因張碧霞表示拒絕送醫，並返回住處如廁，
    經到場之配偶甲○○表示住處就在附近，同意由警察全程陪同
    張碧霞至前揭住處，並由警於同日晚間10時44分許，於張碧
    霞上開住處對其實施酒精呼氣濃度測試，測得其吐氣所含酒
    精濃度達每公升1.07毫克，因而查悉上情。
貳、認定犯罪事實所憑之證據及理由：
一、被告經合法傳喚無正當理由不到庭，有送達證書在卷可參（
    見本院卷第77頁），本院爰不待其陳述逕行判決。
二、證據能力部分：
    本判決所引用為判斷基礎之下列證據，關於被告以外之人於
    審判外陳述之傳聞供述證據，檢察官、被告於本院均同意作
    為證據使用，或知有傳聞證據之情形而未於言詞辯論終結前
    聲明異議（見本院卷第69-71頁），本院審酌該等證據作成
    時之情況，認為適當，均具有證據能力。
三、證明力部分：
    上開犯罪事實，業據被告於本院坦承在卷（見本院卷第68、
    71頁），並有臺南市政府警察局第六分局當事人酒精測定紀
    錄表及財團法人工業技術研究院呼氣酒精測試器檢定合格證
    書各1紙（見警卷第55、57頁）、道路交通事故現場圖及道
    路交通事故調查報告表㈠、㈡各1份（見警卷第15、17-19頁）
    、監視器及密錄器翻拍照片8張（見警卷第21-27頁）、現場
    照片16張（見警卷第29-43頁）、臺南市政府警察局110年3
    月24日南市警勤字第1100159031號函暨報案紀錄單及電話錄
    音檔各1份（見原審卷第73-75頁）、原審勘驗筆錄（見原審
    卷第43-66頁）附卷可參。被告上開任意性自白，核與客觀
    事實相符，堪以採信。
四、綜上所述，本件事證明確，被告上開犯行，足以認定，應依
    法論科。
參、論罪科刑及撤銷原判決之理由：
一、核被告所為，係犯刑法第185條之3第1項第1款之吐氣所含酒
    精濃度達每公升0.25毫克以上而駕駛動力交通工具罪。
二、撤銷原判決之理由：
　㈠原審就被告前揭犯行，認罪證明確，應予論罪科刑，固非無
    據，然按，刑罰之量定，固屬法院自由裁量之職權行使，惟
    刑事審判之量刑，旨在實現刑罰權之分配的正義，故法院對
    科刑判決之被告量刑，應符合罪刑相當原則，使罰當其罪，
    以契合人民之法律感情。此所以刑法第57條明定科刑時應審
    酌一切情狀，尤應注意該條所列各款情形，以為科刑輕重之
    標準。而刑罰之量定，固屬事實審之職權，惟我國現階段第
    二審仍採覆審制，對於事實之認定、法律適用及量刑，均應
    予重複調查審認，是以，第二審於量刑時或審酌原審量刑是
    否妥適時，亦應受刑法第57條之規定之拘束，倘刑法第57條
    所列各款事由所依據之事實，與第一審所認定者不符，而影
    響到行為人之責任輕重之判定時，原審依據原認定事實所導
    出之刑度，即難認妥適。經查：本案被告於原審否認犯行，
    於本院已坦承犯行，態度尚稱良好，此部分量刑審酌之事實
    已有不同，本院為事實審之覆審法院，量刑受刑法第57條規
    定之限制，是被告於本院坦承犯行，亦為犯罪後態度所應考
    量之量刑事由，而為法院於量刑時所應審酌，以符合罪刑相
    當原則。原審就此部分未及審酌，尚有未妥。
　㈡被告上訴意旨指摘原判決量刑過重，非無理由，自應由本院
    將原判決撤銷改判，以期適法。
三、爰審酌被告並無前科，有台灣高等法院被告前案紀錄表附卷
    可參（見本院卷第57-58頁），素行良好，其酒後騎乘機車
    上路，不慎自摔，對於交通安全已構成危害，且吐氣酒精濃
    度高達每公升1.07毫克，酒醉程度非輕，惟念被告酒後騎乘
    機車之距離及時間均極為短暫，於偵查及原審雖均否認犯行
    ，然於本院已坦承犯行，尚知悔悟，又被告現罹患糖尿病、
    乳房惡性腫瘤及肝細胞癌（見本院卷第87、89頁），健康情
    況不佳，暨其於原審自陳五專肄業、目前並無收入、經濟狀
    況不佳、子女均已成年（見原審卷第114頁）等一切情狀，
    量處如主文第2項所示之刑，並諭知易科罰金之折算標準。
肆、應適用之法條：
一、刑事訴訟法第371條、第369 條第1 項前段、第364 條、第2
    99 條第1項前段。
二、刑法第185條之3第1項第1 款、第41條第1項前段。
三、刑法施行法第1條之1第1項。
本案經檢察官柯博齡提起公訴，檢察官蔡麗宜到庭執行職務。
中　　華　　民　　國　　110 　年　　10　　月　　20　　日
                  刑事第七庭    審判長法  官  吳勇輝
                                      法  官  黃國永
                                      法  官  吳錦佳
以上正本證明與原本無異。
不得上訴。
　　　　　　　　　　　　　　　　　　　書記官  蔡双財
中　　華　　民　　國　　110 　年　　10　　月　　20　　日
本判決論罪科刑條文：
中華民國刑法第185條之3
駕駛動力交通工具而有下列情形之一者，處2年以下有期徒刑，
得併科20萬元以下罰金：
一、吐氣所含酒精濃度達每公升零點二五毫克或血液中酒精濃度
    達百分之零點零五以上。
二、有前款以外之其他情事足認服用酒類或其他相類之物，致不
    能安全駕駛。
三、服用毒品、麻醉藥品或其他相類之物，致不能安全駕駛。
因而致人於死者，處3年以上10年以下有期徒刑；致重傷者，處1
年以上7年以下有期徒刑。
曾犯本條或陸海空軍刑法第54條之罪，經有罪判決確定或經緩起
訴處分確定，於五年內再犯第1項之罪因而致人於死者，處無期
徒刑或5年以上有期徒刑；致重傷者，處3年以上10年以下有期徒
刑。